臺灣高雄地方法院刑事判決　　　　　　99年度訴字第1162號
公　訴　人　臺灣高雄地方法院檢察署檢察官
被　　　告　吳明城
　　　　　　朱子麒
　　　　　　林家旭
上列被告因妨害自由等案件，經檢察官提起公訴（99年度偵字第
19867號、第21362號），本院判決如下：
    主  文
吳明城共同犯圖利聚眾賭博罪，處有期徒刑肆月，如易科罰金，
以新臺幣壹仟元折算壹日；扣案如附表編號7 及11所示之電腦共
貳台，均沒收之。又共同犯剝奪他人行動自由罪，處有期徒刑肆
月，如易科罰金，以新臺幣壹仟元折算壹日。又轉讓第三級毒品
，處有期徒刑參月，如易科罰金，以新臺幣壹仟元折算壹日。又
轉讓第三級毒品，處有期徒刑伍月，如易科罰金，以新臺幣壹仟
元折算壹日。應執行有期徒刑壹年貳月，如易科罰金，以新臺幣
壹仟元折算壹日，扣案如附表編號7 及11所示之電腦共貳台，均
沒收之。
朱子麒共同犯剝奪他人行動自由罪，處有期徒刑參月，如易科罰
金，以新臺幣壹仟元折算壹日。又犯傷害罪，處有期徒刑貳月，
如易科罰金，以新臺幣壹仟元折算壹日。應執行有期徒刑肆月，
如易科罰金，以新臺幣壹仟元折算壹日。
林家旭共同犯剝奪他人行動自由罪，處有期徒刑貳月，如易科罰
金，以新臺幣壹仟元折算壹日。
    事  實
一、吳明城與真實姓名年籍不詳綽號「慶仔」之成年人，共同基
    於意圖營利供給賭博場所、聚眾賭博及在公眾得出入之場所
    賭博之犯意，由「慶仔」提供「天下運動網」（網址：http
    ://ag.tts8888.net/）之帳號SE328 及密碼e0000 予吳明城
    操作，再由吳明城招攬李心如、黃敬元、許家銘、丁俊榕等
    賭客，並提供帳號、密碼供渠等投注，由吳明城自民國98年
    6 月間某日起至99年6 月9 日為警查獲止，在其位於高雄市
    ○○區○○街100 號6 樓A 棟及高雄市三民區○○○路88之
    1 號24樓之2 住處經營網路簽賭站，以「天下運動網」為公
    眾得出入之場所，先後多次聚集不特定多數賭客下注簽賭。
    賭博方式係以國內外職棒比賽為簽賭標的，每次下注上限為
    新臺幣（下同）1 萬元至2 萬元不等，賭客每下注1 萬元，
    吳明城可從中抽傭150 元，吳明城並與賭客對賭，賭客凡押
    中比賽結果者，可得依網站預設賠率表計算之賭金；未押中
    者，所繳之賭金7 成歸吳明城所有，3 成歸「慶仔」所有，
    吳明城每週與賭客及「慶仔」結算1 次，以此方式與不特定
    賭客對賭並抽取傭金牟利。
二、吳明城因黃敬元積欠賭金1 萬5,000 元後避不見面，為找尋
    黃敬元出面解決債務，遂於99年1 月16日凌晨零時許透過不
    知情之李心如以電話聯絡黃敬元，確認黃敬元所在地後，即
    於同日凌晨零時30分許，與朱子麒、林家旭共同基於剝奪他
    人行動自由之犯意聯絡，從渠3 人經常聚集出入之據點即位
    於高雄市苓雅區○○○路191  號地下室B1之「DOUBLE KISS
    撞球會館」出發，一同開車前往高雄市前金區○○○路188
    號2 樓「時尚撞球概念會館」，見黃敬元在內後，由朱子麒
    手持撞球桿與其餘人一起圍住黃敬元並強押其上車，以此強
    暴方式剝奪黃敬元之行動自由後，即於同日凌晨0 時47分許
    將其帶回「DOUBLE  KISS撞球會館」以便繼續控制其行動。
    吳明城在黃敬元行動自由被剝奪期間，為逼迫黃敬元還款，
    即於「DOUBLE  KISS撞球會館」內出手打黃敬元一巴掌（未
    成傷），並出言恫稱：若不還錢，要將其埋掉等語，朱子麒
    則手持刀子在黃敬元面前晃動威脅，使黃敬元心生恐懼。嗣
    因朱子麒見黃敬元態度不佳而心生不滿，另行基於傷害人身
    體之犯意，持球桿毆打黃敬元身體，致其受有左小腿瘀傷8
    ×8公分、左手肘挫擦傷1×0.5公分、左腰瘀傷6×6公分等
    傷害。迄至同日凌晨1時30分許，黃敬元答應還債，然因黃
    敬元將皮包遺留「時尚撞球概念會館」，便由吳明城以電話
    聯絡黃敬元之友人趙威勝將黃敬元之皮包帶往「DOUBLE
    KISS撞球會館」內，由林家旭拿取皮包內之2千元交予吳明
    城用以清償部分債務，吳明城另又拿出空白本票交由朱子麒
    逼迫黃敬元簽下面額分別為1萬元及8,000元之本票各1張，
    用以擔保其剩餘積欠之賭債。旋即聯絡黃敬元之父黃俊雄代
    為償還賭債，經吳明城與林家旭帶黃敬元前往青年路與忠孝
    路口之咖啡店與黃俊雄洽談，雙方議定由黃俊雄於99年1月
    20日再交付8千元以清償黃敬元剩餘之債務後，始於同日凌
    晨3時30分許將黃敬元交由黃俊雄帶回，以上開強暴方式共
    同剝奪黃敬元之行動自由近3小時。嗣於99年1月20日，由朱
    子麒開車載吳明城前往陽明路與義華路口之超商向黃俊雄取
    得8千元，吳明城始返還上開2張本票予黃俊雄。嗣經黃敬元
    報警處理，始悉上情。
三、吳明城明知愷他命（Ketamine）係毒品危害防制條例第2 條
    第2 項第3 款所列之第三級毒品，依法不得轉讓，竟基於無
    償轉讓第三級毒品愷他命之犯意，於99年2 月農曆過年前某
    2 日，在高雄市三民區○○○路88之1 號24樓之2 住處，無
    償轉讓第三級毒品愷他命供朱子麒及林家旭共同施用共2 次
    （無證據證明已逾法定加重數量）。嗣經員警於99年6 月9
    日下午4 時50分許持搜索票至吳明城位於高雄市○○區○○
    街100 號6 樓A 棟住處搜索，當場扣得如附表編號1 至9 所
    示之物，又於同日下午5 時40分許持搜索票至其位於高雄市
    三民區○○○路88之1 號24樓之2 住處搜索，扣得如附表編
    號10至15所示之物，始循線查獲上情。
四、案經黃敬元訴由高雄市政府警察局移送臺灣高雄地方法院檢
    察署檢察官偵查起訴。
    理  由
壹、證據能力部分：
    本判決書所引用之證據（詳如後述），公訴人及被告吳明城
    、朱子麒、林家旭均同意作為證據（見院卷二第57頁、第97
    頁），本院審酌該言詞或書面陳述作成時之情況均正常，且
    與本案相關之待證事實具有關連性，認適當作證據，依刑事
    訴訟法第159 條之5 第1 項之規定，認上開陳述均具有證據
    能力。
貳、有罪部分：
一、事實欄一所載被告吳明城之賭博犯行部分：
    訊據被告吳明城對於事實欄一所載之賭博犯行坦承不諱，核
    與告訴人黃敬元之指訴、證人李心如、許家銘、丁俊榕於警
    詢時之證述大致相符，並有如附表編號7 、11所示之電腦主
    機共2 台扣案可稽，復有天下運動網簽賭網站網頁畫面（見
    警卷第159 至170 頁）在卷足憑，足認被告吳明城前開任意
    性之自白與事實相符，此部分之事實堪以認定。被告吳明城
    有事實欄一所載之犯行，事證明確，應依法論科。
二、事實欄二所載被告朱子麒、林家旭共同剝奪他人行動自由部
    分，以及被告朱子麒恐嚇（以亮刀晃動之方式威脅告訴人）
    、傷害、共同犯強制罪（逼迫簽2張本票）部分，：
（一）訊據被告朱子麒對於共同剝奪他人行動自由及傷害之犯行
      坦承不諱（見院卷二第127 頁），被告林家旭對共同剝奪
      他人行動自由部分亦坦承不諱，渠2 人自白之內容，核與
      告訴人之指訴及證人李心如於偵訊中之結證（見偵卷三第
      36頁）、證人趙威勝於警詢中之證述（見警卷第96至98頁
      ）、證人黃俊雄於偵訊中之證述（見偵卷三第53至55頁）
      ，以及被告林家旭以證人身分於偵訊中所為之結證（見偵
      卷四第17頁）大致相符，並有「時尚撞球概念會館」館內
      監視器錄影畫面4 張（見警卷第69至70頁）、「DOUBLE K
      ISS 撞球會館」所在大樓1 樓門口監視器錄影畫面12張（
      見警卷第153 至158 頁）、阮綜合醫院診斷證明書1 紙及
      告訴人受傷照片6 張（見偵卷一第38至41頁）、阮綜合醫
      院病歷資料1 份（見院卷二第76至77頁）附卷可佐，足認
      被告朱子麒、林家旭前開任意性之自白與事實相符，被告
      朱子麒、林家旭涉有前開共同剝奪他人行動自由之犯行，
      以及被告朱子麒涉有傷害之犯行，事證明確，均應依法論
      科。
（二）被告朱子麒恐嚇部分：
      訊據被告朱子麒對於在告訴人面前有拿出刀子乙節固不否
      認，惟矢口否認有何恐嚇犯行，辯稱：伊並非故意亮刀給
      告訴人看，伊只是覺得刀子放在口袋很不方便所以拿出來
      ，並無特別用意等語（見院卷二第164 頁）。惟查：被告
      朱子麒拿刀在告訴人面前搖晃，是要晃給告訴人看的乙節
      ，業據告訴人於審理時結證明確（見院卷二第138 頁），
      核與本件共同被告吳明城於警詢時供稱：「在跟告訴人要
      錢的過程中，我有用手摑他的臉部一下，朱子麒他開始有
      拿刀子嚇他並且拿球桿打他的小腿」等語（見警卷第6 頁
      ），以及共同被告林家旭於偵訊時之結證：「（問：朱子
      麒是否有亮刀給黃敬元看？）有，就是在那邊甩，讓他害
      怕。」等語（見偵卷四第17頁）相符，足認告訴人指訴被
      告朱子麒有拿刀在其面前晃動威嚇等語為真實可信，被告
      朱子麒在控制告訴人行動自由之情況下，繼被告吳明城掌
      摑告訴人要其還錢後，即持刀在告訴人面前晃動，其有恐
      嚇威脅告訴人之犯意甚明。又告訴人在遭剝奪行動自由之
      狀況下，人單勢孤，被告朱子麒取出刀子在告訴人面前晃
      動，自足使告訴人心生畏懼。是其前揭所辯，要無可採，
      其有本件持刀恐嚇之犯行，已可認定。
（三）被告朱子麒共同犯強制罪部分：
      訊據被告朱子麒矢口否認有何共同強制之犯行，辯稱：伊
      打完告訴人就走了，不知道告訴人簽本票之事等語（見院
      卷二第130 頁）。惟查：上開本票係告訴人遭被告朱子麒
      毆打後，由被告吳明城拿出交予被告朱子麒，再由被告朱
      子麒持之令其簽立乙節，業據告訴人於警詢證稱：組頭（
      即被告吳明城）從隨身攜帶之包包拿出1 本空白本票並強
      迫伊簽下1 張1 萬元、1 張8,000 元之本票等語（見警卷
      第42頁），於偵訊時證稱：「（問：你簽這2 張本票是否
      出於自願？）不是，我是被打後才簽的。」等語（見偵卷
      三第98頁），以及於審理中補充證稱：「朱子麒拿本票給
      我簽，他們叫我簽我就簽，如果不是在這種狀況，他叫我
      簽我不會簽。」等語（見院卷二第137 頁）明確，佐以被
      告吳明城於警、偵、審中均自承：有拿本票出來給告訴人
      簽等語（見警卷第7 頁、偵卷三第31頁、院卷二第165 頁
      ），而被告朱子麒亦曾於偵訊中自承：「（問：後來吳明
      城是否要黃敬元簽1 萬8,000 元的本票，但黃敬元一開始
      不願意簽？）沒有不願意，拿給他他就簽了，那是在他被
      我們打了之後。」等語（見偵卷一第150 頁），足見被告
      朱子麒辯稱：不知道簽立本票之事等語，顯係卸責之詞，
      要無可採。本件係告訴人在被剝奪行動自由之情況下同意
      還款，然其皮包內僅有2,000 元而不足以清償，被告吳明
      城遂拿出空白本票交由被告朱子麒逼迫告訴人簽立以擔保
      剩餘債務乙節，至為明確，已堪認定。
三、事實欄二所載被告吳明城共同剝奪他人行動自由，以及恐嚇
    、共同犯強制罪（逼迫簽2 張本票）部分：
（一）訊據被告吳明城矢口否認有此部分之犯行，辯稱：伊沒有
      強押告訴人上車，是告訴人自己很配合，才一起回「DOUB
      LE KISS 撞球會館」討論債務清償事宜，伊沒有說若不還
      錢要把他埋掉等恐嚇言語，伊很客氣，也沒有強迫他簽本
      票，簽本票只是形式，他不簽也可以，他隨時可以走，伊
      沒有限制他行動自由等語。經查：
１、告訴人積欠被告吳明城賭金1 萬5,000 元，被告吳明城遂於
    99 年1月16日凌晨零時許透過李心如以電話聯絡告訴人，確
    認告訴人所在地後，即於同日凌晨零時30分許，與被告朱子
    麒、林家旭從「DOUBLE KISS 撞球會館」出發，一同開車前
    往「時尚撞球概念會館」，旋即於同日凌晨零時47分許開車
    將告訴人載回「DOUBLE KISS 撞球會館」，在「DOUBLE KIS
    S 撞球會館」期間，被告吳明城曾出手打告訴人一巴掌，被
    告朱子麒則手持刀子在告訴人面前晃動威脅，另又持球桿毆
    打告訴人身體，致其受傷，嗣被告吳明城以電話聯絡告訴人
    之友人趙威勝將黃敬元之皮包帶往「DOUBLE KISS 撞球會館
    」內，由被告林家旭拿取皮包內之2 千元交予被告吳明城用
    以清償部分債務，被告吳明城另又拿出空白本票讓告訴人簽
    下面額分別為1 萬元及8,000 元之本票各1 張，用以擔保其
    剩餘積欠之賭債。旋即聯絡告訴人之父黃俊雄代為償還賭債
    ，經被告吳明城、林家旭帶告訴人前往青年路與忠孝路口之
    咖啡店與黃俊雄洽談，雙方議定由黃俊雄於99年1 月20日再
    交付8 千元以清償告訴人剩餘之債務後，始於同日凌晨3 時
    30 分 許將告訴人交由黃俊雄帶回，期間長達約3 小時等情
    ，為被告吳明城自承在卷，並經共同被告朱子麒、林家旭供
    述明確，核與告訴人之指訴、證人李心如、證人趙威勝於警
    詢中之證述（見警卷第96至98頁）、證人黃俊雄於偵訊中之
    證述（見偵卷三第53至55頁）大致相符，並有「時尚撞球概
    念會館」館內監視器錄影畫面4 張（見警卷第69至70頁）、
    「DOUBLE KISS 撞球會館」所在大樓1 樓門口監視器錄影畫
    面12張（見警卷第153 至158 頁）、阮綜合醫院診斷證明書
    1 紙及告訴人受傷照片6 張（見偵卷一第38至41頁）、阮綜
    合醫院病歷資料1 份（見院卷二第76至77頁）附卷可佐，此
    部分之事實，堪以認定。
２、被告吳明城雖以前詞置辯，然其與被告朱子麒、林家旭共同
    至「時尚撞球概念會館」強行將告訴人帶上車，並駛回「DO
    UBLE  KISS 撞球會館」控制其行動自由，迫使其還款乙節
    ，業據告訴人於警、偵、審中指證歷歷，核與證人趙威勝警
    詢之證述：當天伊跟告訴人在打撞球時，約凌晨零時38分許
    ，突然來了4 名不詳年輕男子，其中有1 名手上帶著撞球桿
    ，....，該4 名歹徒前後圍著告訴人，讓告訴人不得不跟他
    們下樓，... ，伊有從窗戶看到他們共乘一部自小客車將告
    訴人押走等語（見警卷97頁），以及被告朱子麒於警詢中供
    稱：「吳明城看到黃敬元後，就過去押人」等語（見偵卷一
    第101 頁）相符，足認當時被告吳明城是以被告朱子麒手持
    撞球桿，其餘人前後圍住告訴人之非法方法，強迫告訴人隨
    同上車。而告訴人上車後，被告吳明城隨即將其押回「DOUB
    LE KISS 撞球會館」，有該撞球會館所在大樓1 樓門口監視
    器錄影畫面12張（見警卷第153 至158 頁）附卷可參，而該
    撞球會館是被告吳明城、朱子麒、林家旭平時盤據之據點乙
    情，此從被告吳明城於偵訊中曾自承：伊在「DOUBLE  KISS
    撞球會館」內有一個辦公室等語（見偵卷三第33頁），以及
    被告朱子麒於警詢中供稱：「把黃敬元強押上車帶到我們的
    據點，高雄市苓雅區○○○路191 號地下室1 樓DOUBLE KIS
    S 撞球會館」等語，即可觀之甚明，則被告吳明城將告訴人
    強押上車後，旋即帶回其設有辦公室之據點，無非使告訴人
    置於其實力支配下以方便繼續控制其行動，至為灼明，而告
    訴人在該撞球會館內確曾遭被告吳明城摑掌及被告朱子麒持
    撞球桿傷害，業述如前，若其可自由離去，豈會在遭受上開
    暴力對待後，仍繼續留在該處？佐以被告林家旭於本院中以
    證人身分具結證稱：「（審判長問：如果要談事情，為何一
    定要回到青年路的撞球會館？）之前還沒找到他，他就已經
    躲了2 個月，....，我們怕他跑掉，所以想說既然這麼會躲
    ，乾脆來我們那邊坐。」、「（審判長問：所以你們要把他
    帶回你們常常出入的地方好方便他不要再躲起來？）是，怕
    他跑。」、「（審判長問：到青年路撞球會館，黃敬元可以
    自由離開？）總是要把事情處理後才能走。」等語（見院卷
    二第134 至135 頁）明確，顯見告訴人被押回「DOUBLE KIS
    S 撞球會館」後，仍持續被剝奪行動自由中，非如被告吳明
    城所辯可自由離去，其有前開剝奪告訴人行動自由之犯行，
    堪以認定。
３、被告吳明城雖又辯稱未恐嚇及逼迫告訴人簽本票等語。惟查
    ，告訴人於偵訊時指證：到了DOUBLE KISS 後，被告吳明城
    說若伊不還錢，他要載伊去大坪頂埋掉。是在簽本票之前發
    生的等語（見偵卷三第99頁）；於本院審理時，亦證稱：在
    被告朱子麒打伊之前，被告吳明城有說如果不還，要將伊埋
    掉。伊有點害怕，沒有辦法自由離開，被告朱子麒拿本票給
    伊簽，他們叫伊簽，伊就簽，如果不是在這種狀況，他叫伊
    簽伊不會簽等語（見院卷二第137 頁）明確，其就遭恐嚇之
    時間點及恐嚇內容，前後證述一致，並無瑕疵，佐以被告朱
    子麒於警詢時曾供稱：將告訴人帶回據點後，被告吳明城就
    大聲惡言對告訴人咆哮，要其把身上所有的錢拿出來等語（
    見偵卷一第101 頁），其雖未指明被告吳明城大聲惡言之內
    容為何，但已敘明與喝令告訴人還錢相關，核與告訴人前揭
    指訴遭恐嚇之內容及情節大致相符，參以被告吳明城將告訴
    人押回「DOUBLE KISS 撞球會館」後，被告吳明城因告訴人
    遲未提出還款方案，即動怒掌摑告訴人乙節，據被告吳明城
    自承在卷（見院卷二第163 頁），從其為使告訴人還債，已
    敢動手掌摑告訴人乙情觀之，其為達索債目的而施以不必動
    手之言語恐嚇，尚非難以想像，且告訴人針對遭被告吳明城
    掌摑乙事，於偵、審中均據實表明其未因此受傷，顯見其並
    無誣陷被告吳明城之意圖，從而自無憑空捏造遭被告吳明城
    言語恐嚇之必要，應認其指訴真實可採，被告吳明城確實有
    對告訴人施以前開言語恐嚇乙節，亦可認定。
４、末查，被告吳明城雖辯稱伊未逼迫告訴人簽立本票，惟質之
    告訴人積欠被告吳明城之賭金為1 萬5,000 元，在被告林家
    旭從其皮包取出2,000 元償還被告吳明城後，其積欠之債務
    僅剩1 萬3,000 元，則為何會簽立2  張面額合計1 萬8,000
    元，明顯高於剩餘債務之金額？且其在簽立之前，被告吳明
    城已曾以言語恐嚇若不還錢，要將其埋掉乙節，業述如前，
    顯見告訴人絕非自願簽立。復質之被告吳明城是在告訴人簽
    立上開2 紙本票後，才聯絡告訴人之父即證人黃俊雄出面將
    告訴人領回而停止剝奪其行動自由乙節觀之，益證告訴人當
    時不得不簽，否則其人身自由將繼續被剝奪，且被告朱子麒
    有逼迫告訴人簽立該2 張本票，而本票又係被告吳明城拿出
    交予被告朱子麒乙節，業述如前，從而本件被告吳明城與朱
    子麒有共同以強暴方式使告訴人簽立本票之事實，堪可認定
    。
（二）綜上，被告吳明城前揭所辯均無可採，其有事實欄二所載
      共同剝奪他人行動自由，以及恐嚇、共同犯強制罪（逼迫
      簽2 張本票）之犯行，至為灼明，此部分事證明確，應依
      法論罪科刑。
四、事實欄三所載被告吳明城轉讓第三級毒品愷他命共2 次予被
    告朱子麒及林家旭部分：
（一）訊據被告吳明城矢口否認有何轉讓第三級毒品之犯行，辯
      稱：愷他命是伊與被告朱子麒、林家旭合資購買，然後一
      起施用，並非伊請客等語。惟查：
１、被告吳明城於警詢中，被詢及是否曾無償提供毒品給被告朱
    子麒及林家旭施用時，即坦承：偶而聚在一起時，會無償提
    供愷他命毒品給他們吃等語（見警卷第10至11頁），主動供
    出所提供之毒品種類為愷他命；嗣於99年6 月10日偵訊時，
    仍再次坦承：「（問：你是否曾將愷他命轉讓給朱子麒、林
    家旭使用？）有，曾有過，但我沒有向他們收錢，就是我用
    的時候，他們看到也一起用，地點是在民族一路我租的房子
    ，我給朱子麒施用的次數較少，給林家旭的次數較多。」等
    語（見偵卷三第32頁），再於同年7 月8 日偵訊時，仍供稱
    ：「（問：你無償提供愷他命給朱子麒與林家旭一起用的時
    間為何時？）約2 次左右，時間約是99年農曆過年前，就是
    在我的住處。」等語（見偵卷三第90頁），其數次於警、偵
    時均自白有前揭犯行，且就轉讓之毒品種類、轉讓時間、地
    點等細節，均能具體陳述，且核與被告林家旭於偵訊時之供
    述：「（問：吳明城無償轉讓3 級毒品給你是何時？幾次？
    ）約是在今年農曆過年前，有2 次，在吳明城的住處。」等
    語（見偵卷三第92頁），以及被告朱子麒於警詢時供稱：「
    被告吳明城幾乎每天都會請我們施用毒品」（見偵卷一第
    103 頁）等語、於偵訊中以證人身分具結時，仍證稱：「（
    問：你與林家旭都會施用毒品，毒品來源？）愷他命的話，
    吳明城會請我們，....，安非他命是林家旭自己買。」等語
    （見偵卷一第152 頁）悉相符合，足認其前揭於警、偵中之
    自白為真實可信，其嗣後於審理中翻異前詞，改口辯稱：均
    係合資購買等語，顯不足採。
２、至於被告朱子麒於審理時，雖改口證稱：伊是在被告吳明城
    不知情之情況下，自行拿取被告吳明城的愷他命施用等語（
    見院卷二第13 1至132 頁），然該證詞顯與被告吳明城辯稱
    之：係合資購買乙情相異，且其若係擅自取用，豈會於警、
    偵時均表示是被告吳明城免費提供施用，其與被告吳明城並
    無怨隙，當不至於甘冒偽證刑責而具結誣指被告吳明城。而
    被告林家旭於審理時，雖亦改口證稱：被告吳明城會問伊身
    上有沒有錢，如有，才一起去拿等語，惟質之其於審理之初
    ，原係證稱：伊承認有在偵查中說過被告吳明城在他的住處
    轉讓三級毒品給伊2 次，但伊多多少少會補貼他。....，應
    該不可能無償，例如拿3 千元毒品，伊就出2 、3 百元等語
    。嗣經審判長質問既然有出錢，是否就是買賣毒品時，其立
    即又改口證稱有錢才會一起去拿，如果沒有就不玩等語（見
    院卷二第135 至136 頁），其欲袒護被告吳明城，避免被告
    吳明城受較重刑責之心態昭然若揭，且其於同次審理程序，
    就同一問題竟先後為自相矛盾之證述如前，其證詞顯有瑕疵
    而不足採信。綜上，被告朱子麒、林家旭於審理時之證述顯
    係迴護之詞，要無可採，應認其等於前揭警、偵中之證述方
    為真實可信。本件被告吳明城確有事實欄三所載之2 次轉讓
    第三級毒品愷他命予被告朱子麒、林家旭之犯行，已堪認定
    。此部分之犯行事證明確，應依法論科。
五、論罪科刑
（一）事實欄一被告吳明城所犯之論罪部分：
１、按私人住家原非公眾得出入之場所，惟長期供作賭博場所，
    聚集不特定之人賭博財物，已失純住宅之性質，與公眾得出
    入之場所無異，應成立刑法第266 條第1 項前段之賭博罪。
    次按刑法第268 條之圖利供給賭博場所罪，本不以有形空間
    供公眾出入者為要件；該條所謂「提供賭博場所」，應指提
    供聯繫賭博意思之空間而言；該空間則應包括有形及無形者
    。以當下科技發達之時空觀之，倘經營者以某工具傳達賭博
    訊息，聯繫賭博之意思表示，形同以無形空間供人賭博，核
    亦與刑法第268 條之「提供賭博場所」之意相符。是以網路
    、傳真或電話簽注號碼而賭博財物，與親自到場簽注而賭博
    財物，僅行為方式稍有差異，犯罪之可非難性不因此受影響
    （最高法院93年度臺非字第214 號判決參照）。又刑法之聚
    眾賭博罪，所稱「聚眾賭博」，係指聚集不特定人參與賭博
    之行為，且縱未於現實上同時糾集多數人於同一處所，而係
    聚集眾人之財物進行賭博者，例如組頭以電話、網站之方式
    供人簽賭之行為，亦屬之，合先敘明。
２、是核被告吳明城以前揭方式經營賭博網站之行為，係犯刑法
    第266 條第1 項前段之賭博罪、同法第268 條前段之圖利供
    給賭場罪及同條後段之圖利聚眾賭博罪。又立法者針對特定
    刑罰規範之構成要件，已預設該犯罪行為之本質係持續實行
    之複數行為，具備反覆、延續之行為特徵，而將之總括或擬
    制為一個構成要件之集合犯行為，因其刑法評價上為構成要
    件之行為單數，認應僅成立一罪。則行為人基於概括之犯意
    ，在密切接近之一定時、地持續實行之複次行為，倘依社會
    通念，於客觀上認為符合一個反覆、延續性之行為觀念者，
    於刑法評價上，即應僅成立一罪，學理上所稱「集合犯」之
    職業性、營業性或收集性等具有重複特質之犯罪均屬之，例
    如經營、從事業務、收集、販賣、製造、散佈等行為概念者
    是（最高法院95年臺上字第1079號判決要旨參照）。本件被
    告吳明城事實欄一所載時間，提供場所供給不特定之人聚眾
    賭博及參與賭博行為，此種犯罪形態，本質上乃具有反覆、
    延續之特質，依社會通念，被告吳明城之行為即應屬前揭學
    理上所稱具有重複特質之「集合犯」，應認僅成立圖利供給
    賭場、圖利聚眾賭博及賭博各1 罪，而上開3 罪間，係基於
    一圖利聚眾賭博之犯意，達成其同一犯罪所為之各個舉動，
    均應屬法律概念之一行為。被告吳明城以一行為觸犯上開3
    罪名，為想像競合犯，均應依刑法第55條之規定，從一重之
    圖利聚眾賭博罪處斷。
（二）事實欄二被告吳明城、朱子麒、林家旭所犯之論罪部分：
１、按刑法第302 條之妨害自由罪，係妨害他人自由之概括的規
    定，故行為人具有一定目的，以非法方法剝奪人之行動自由
    者，除法律別有處罰較重之規定（例如略誘及擄人勒贖等罪
    ），應適用各該規定處斷外，如以使人行無義務之事，或妨
    害人行使權利為目的，而其強暴脅迫復已達於剝奪人行動自
    由之程度，即祇成立本罪，不應再依同法第304 條論處，誠
    以此項使人行無義務之事，或妨害人行使權利之低度行為，
    應為剝奪人行動自由之高度行為所吸收（最高法院29年上字
    第2359號判例意旨參照）；復按刑法第302 條之妨害自由罪
    ，原包括私禁及以其他非法方法剝奪人之行動自由而言，所
    謂非法方法，當包括強暴脅迫等情事在內，自屬包含於妨害
    行動自由之同一意念之中，縱其所為，合於刑法第305 條恐
    嚇危害安全之情形，仍應視為剝奪行動自由之部分行為，非
    低度之恐嚇危害安全罪，為高度之剝奪行動自由所吸收（最
    高法院74年臺上字第340  號判例意旨參照）。又刑法第302
    條第1 項之妨害自由罪，是否另成立傷害罪，須就被告犯罪
    行為實施經過之全部情形加以觀察，倘被告無傷害之故意，
    被害人所受之極輕微傷害為被告實施妨害自由之非法方法當
    然發生之結果，應僅成立單一之妨害自由罪，不另論以傷害
    罪，反之，若被告係另行基於傷害之故意所為，其行為並非
    妨害自由之非法方法當然發生之結果，則仍應另論以傷害罪
    。
２、查被告吳明城、朱子麒、林家旭以手持撞球桿、共同圍住告
    訴人之方式強押告訴人上車並帶回「DOUBLE KISS 撞球會館
    」繼續控制其行動，迄至告訴人之父同意代為償還債務始釋
    放告訴人，核其等所為，已該當以非法方法剝奪他人行動自
    由，而均應成立刑法第302 條第1 項之剝奪他人行動自由既
    遂罪，檢察官雖漏未論及本罪，惟起訴事實已具體敘明，本
    院自得審判。而被告吳明城、朱子麒在剝奪告訴人行動自由
    行為實施中，分別對告訴人言語恫嚇及持刀晃動威脅之恐嚇
    行為，應認均係剝奪行動自由之部分行為，均不另論罪；又
    渠2 人剝奪告訴人行動自由之目的，係為迫使告訴人還款，
    從而渠2 人為使告訴人還款而共同逼迫告訴人簽立本票使其
    行無義務之事之低度行為，亦應為剝奪人行動自由之高度行
    為所吸收，應不另論罪。至被告朱子麒於剝奪告訴人行動自
    由期間，單獨持球桿毆打告訴人身體之行為，質其毆打告訴
    人之動機係因看見告訴人大聲講話，心生不滿而動手，此據
    被告朱子麒於審理時自承在卷（見院卷二第130 頁），與剝
    奪行動自由並無關聯性，且其加害行為造成告訴人左小腿、
    左手肘、左腰等身體各處均受有傷害，傷勢非屬輕微，顯係
    另行基於傷害犯意為之，並非實施剝奪行動自由之非法方法
    當然發生之結果，應另論以傷害罪。
（三）事實欄三被告吳明城所犯之論罪部分：
      核被告吳明城2 次轉讓第三級毒品愷他命予被告朱子麒、
      林家旭之行為，均係違反毒品危害防制條例第8 條第3 項
      轉讓第三級毒品罪，該2 次轉讓行為均係以一行為同時轉
      讓愷他命供被告朱子麒、林家旭2 人施用，為同種想像競
      合犯，爰均依刑法第55條規定從一重處斷。公訴意旨認係
      犯藥事法第83條第1 項轉讓禁藥罪，惟愷他命並非衛生署
      公告列管之禁藥，有行政院衛生署回函1 份在卷可稽（見
      院卷二第101 至102 頁），且亦無證據證明屬未經核准擅
      自輸入之藥品，自非藥事法第22條第1 項所稱之禁藥，故
      公訴意旨認應另成立同法第83條第1 項之轉讓禁藥罪，尚
      有未合，附此敘明。
（四）綜上，核被告吳明城所為，係犯刑法第268 條後段之圖利
      聚眾賭博罪1 次、第302 條第1 項之剝奪他人行動自由罪
      1 次及違反毒品危害防制條例第8 條第3 項之轉讓第三級
      毒品罪2 次。核被告朱子麒所為，係犯刑法第302 條第1
      項之剝奪他人行動自由罪1 次及第277 條第1 項傷害罪1
      次。核被告林家旭所為，係犯刑法第302 條第1 項之剝奪
      他人行動自由罪。被告吳明城所犯圖利聚眾賭博罪與綽號
      「慶仔」之男子有犯意聯絡及行為分擔，所犯剝奪他人行
      動自由罪，與被告朱子麒、林家旭均有犯意聯絡及行為分
      擔，均應分別論以共同正犯。被告吳明城所犯上開4 罪間
      ，以及被告朱子麒所犯上開2 罪間，均犯意各別，罪名不
      同，均應分論併罰。又被告吳明城於偵查及審判中，均就
      其第1 次轉讓第三級毒品予被告朱子麒、林家旭之犯行為
      自白（見偵卷三第32、90頁，院卷二第23頁），此次轉讓
      第三級毒品之犯行，應依毒品危害防制條例第17條第2 項
      規定，減輕其刑。
（五）爰審酌被告吳明城不法經營賭博網站，供不特定多數人聚
      眾賭博以牟取財物，使不特定多數人得超越空間限制遂行
      賭博行為，助長投機風氣，且為索取賭債，竟夥同被告朱
      子麒、林家旭前往時尚撞球概念會館之公共場所強押告訴
      人上車，並帶回其據點繼續控制其行動，期間又對告訴人
      施以恐嚇及強迫簽立本票，為本件妨害自由之主嫌，另明
      知愷他命為第三級毒品，影響施用者之身心健康甚鉅，被
      告吳明城竟將之轉讓予被告朱子麒、林家旭施用，使該毒
      品危害之範圍更加擴大，犯後僅坦承賭博犯行，未見悔意
      ，且迄今未與告訴人達成和解，所為實屬不該；而被告朱
      子麒、林家旭共同參與前開剝奪告訴人行動自由之犯行，
      被告朱子麒在剝奪告訴人行動自由期間，又恣意傷害告訴
      人，所為實不足取，惟念及被告朱子麒犯後尚能坦承大部
      分犯行，態度尚可，被告林家旭則坦承不諱，態度良好，
      剝奪告訴人行動自由之期間為3 小時左右，犯罪行為繼續
      時間非長等一切情狀，分別對被告吳明城、朱子麒、林家
      旭量處如主文所示之刑及易科罰金之折算標準，並就被告
      吳明城、朱子麒所犯各罪定其應執行刑，再諭知易科罰金
      之折算標準，以示懲儆。扣案如附表編號7 及11所示之電
      腦共2 台，係被告吳明城所有並供經營網路簽賭站之用，
      為被告吳明城自承在卷（見警卷第2 至3 頁、院卷二第15
      2 頁），爰依刑法第38條第1 項第2 款沒收之。扣案如附
      表編號8 所示之愷他命係於99年6 月9 日查扣，與被告吳
      明城轉讓第三級毒品之犯行間隔近4 個月，且被告吳明城
      供稱此係供己吸食之用（見院卷二第152 頁），是難認與
      本件轉讓第三級毒品愷他命之犯行有關，而附表編號1 至
      6 、編號9 至10及編號12至15所示之其餘扣案物，則均無
      證據證明與被告吳明城本件所為各次犯行有何關連，至於
      未扣案被告朱子麒用以犯罪之球桿1 支及刀子1 把，並無
      證據證明尚未滅失，為避免沒收執行之困難，爰均不予宣
      告沒收之。
參、不另為無罪諭知部分
一、公訴意旨認：被告林家旭於事實欄二所示之剝奪告訴人行動
    自由期間，與被告吳明城、朱子麒有共同逼迫告訴人簽立本
    票，因認被告林家旭就此部分涉犯刑法第304 條第1 項之強
    制罪等語。
二、按犯罪事實應依證據認定之，無證據不得認定其犯罪事實；
    又不能證明被告犯罪者，應諭知無罪之判決，刑事訟訴法第
    154 條第2 項、第301 條第1 項分別定有明文。
三、訊據被告林家旭堅決否認有何強制犯行，辯稱：伊不曉得有
    簽本票的事等語。經查，本件告訴人遭被告吳明城、朱子麒
    逼迫簽本票時，被告林家旭當時並不在場乙節，業據告訴人
    於審理時具結證稱：當時被告林家旭不在撞球場等語（見院
    卷二第137 至138 頁），從而被告林家旭辯稱伊並不知情等
    語，即非不可採信，故本件尚難認被告林家旭有與被告吳明
    城、朱子麒共同逼迫告訴人簽立本票之強制犯行，此部分原
    應為無罪之諭知，惟此部分與前開經本院認定有罪之剝奪他
    人行動自由罪有實質上一罪關係，爰不另為無罪之諭知。
據上論斷，應依刑事訴訟法第299 條第1 項前段，毒品危害防制
條例第8 條第3 項、第17條第2 項，刑法第11條前段、第28條、
第266 條第1 項前段、第268 條、第302 條第1 項、第277 條第
1 項、第55條、第41條第1 項、第8 項、第38條第1 項第2 款、
第51條第5款，刑法施行法第1 條之1 ，判決如主文。
本案經檢察官吳書怡到庭執行職務。
中    華    民    國  100     年    12    月    27    日
                  刑事第九庭  審判長法  官  鄭詠仁
                                    法  官  王宗羿
                                    法  官  王麗芳
以上正本證明與原本無異。
如不服本判決應於收受送達後10日內向本院提出上訴書狀，並應
敘述具體理由；如未敘述上訴理由者，應於上訴期間屆滿後20日
內向本院補提理由書（均須按他造當事人之人數附繕本）「切勿
逕送上級法院」。
中    華    民    國  100     年    12    月    30    日
                                    書記官  楊馥如
附錄本案論罪科刑法條：
毒品危害防制條例第8條第3項
轉讓第三級毒品者，處 3 年以下有期徒刑，得併科新臺幣 30
萬元以下罰金。
中華民國刑法第268條
（圖利供給賭場或聚眾賭博罪）
意圖營利，供給賭博場所或聚眾賭博者，處 3 年以下有期徒刑
，得併科 3 千元以下罰金。
中華民國刑法第302條第1項
（剝奪他人行動自由罪）
私行拘禁或以其他非法方法，剝奪人之行動自由者，處 5 年以
下有期徒刑、拘役或 3 百元以下罰金。
中華民國刑法第277條第1項
（普通傷害罪）
傷害人之身體或健康者，處 3 年以下有期徒刑、拘役或 1 千元
以下罰金。
附表
┌──┬───────────────┬──────────────┐
│編號│物品名稱                      │數量                        │
├──┼───────────────┼──────────────┤
│ 1  │MOTORLA V191手機              │壹支                        │
│    │SIM：0000000000               │                            │
│    │IMEI：000000000000000         │                            │
├──┼───────────────┼──────────────┤
│ 2  │Nokia手機                     │壹支                        │
│    │SIM：0000000000               │                            │
│    │IMEI：000000000000000         │                            │
├──┼───────────────┼──────────────┤
│ 3  │SAMSUNG Anycall手機           │壹支                        │
│    │SIM：22E085U683749            │                            │
│    │IMEI：000000000000000         │                            │
├──┼───────────────┼──────────────┤
│ 4  │帳簿手冊                      │壹本                        │
├──┼───────────────┼──────────────┤
│ 5  │帳目記事本                    │壹本                        │
├──┼───────────────┼──────────────┤
│ 6  │現金                          │新臺幣柒萬壹仟陸佰元        │
├──┼───────────────┼──────────────┤
│ 7  │桌上型電腦主機                │壹台                        │
├──┼───────────────┼──────────────┤
│ 8  │白色粉末K他命(毛重0.72公克)   │壹包                        │
├──┼───────────────┼──────────────┤
│ 9  │K他命磨盤含吸管               │壹組                        │
├──┼───────────────┼──────────────┤
│10  │記帳週曆                      │壹本                        │
├──┼───────────────┼──────────────┤
│11  │宏碁桌上型電腦                │壹台                        │
│    │e machines                    │                            │
├──┼───────────────┼──────────────┤
│12  │林家旭汽車駕照                │壹枚                        │
│    │Ｚ000000000                    │                            │
├──┼───────────────┼──────────────┤
│13  │口罩                          │壹個                        │
├──┼───────────────┼──────────────┤
│14  │黑色手套                      │壹個                        │
├──┼───────────────┼──────────────┤
│15  │林家旭美嘉來樂親子遊藝場會員卡│壹枚                        │
└──┴───────────────┴──────────────┘